臺灣高等法院臺中分院刑事判決　　　　　　　　　　九十三年度上訴字第一二二號
　　上　訴　人
　　即　被　告　乙○○
　　選任辯護人　王忠沂
右上訴人因違反槍砲彈藥刀械管制條例案件，不服臺灣彰化地方法院九十二年度訴字
第七八一號中華民國九十二年七月十六日第一審判決（起訴案號：臺灣彰化地方法院
檢察署九十二年度偵字第二一一○號），提起上訴，本院判決如左：
    主      文
上訴駁回。
    事      實
一、乙○○於民國（下同）九十年九月間某日，在彰化縣社頭鄉○○村○○路五十一
    號住處，以新台幣（下同）三萬元之代價，向已成年、綽號「阿正」之友人（該
    人年籍、姓名均不詳）購得具殺傷力之仿ＦＮ廠半自動手槍製造之金屬玩具手槍
    換裝土造金屬槍管之八釐米改造手槍一支（槍枝管制編號0000000000
    號）、具殺傷力之子彈八顆及彈匣一個後，自該時、地起，未經許可，持有上開
    槍、彈等物（此部分業經判決確定），後乙○○搬遷至彰化縣花壇鄉○○路○段
    七之二十二號租處，該等槍、彈亦隨之攜至該處，並在九十一年底某日，在該租
    處之後方，試射二顆子彈。嗣乙○○因缺錢花用，於九十二年二月二十六日二十
    時許，在前揭彰化縣花壇鄉○○路○段七之二十二號租屋處，經林志昌之要求，
    竟另行起意，答應以五萬元之代價，將上開槍枝及子彈四顆、彈夾一個販賣予林
    志昌（子彈二顆則繼續持有），林志昌雖尚未立即給付價款，惟於該時、地，即
    獲乙○○交付該槍枝及子彈四顆、彈匣一個，並未經許可，自該時、地起，持有
    該槍枝、子彈四顆、彈匣一個等物（業經判決確定）。且因林志昌積欠廖如願債
    款，為拖延清償時間，林志昌邀乙○○於九十二年二月二十六日二十三時許，一
    同前往廖如願位於台中縣霧峰鄉○○村○○路一五五之九號住處，將上開槍、彈
    等物，交予廖如願，作為其於九十一年間向廖如願（另行偵辦）借款二十萬元之
    質押品。嗣經警方持搜索票在彰化縣花壇鄉○○路○段七之二十二號執行搜索時
    ，在該處三樓查獲乙○○所有之子彈二顆、彈殼二顆後，經林志昌供出槍、彈之
    去向，並帶同警方前往廖如願所駕駛，而停放在台中市○區○○路二○○號停車
    場之車牌號碼九Ｕ—九五○七號自用小客車內，起扣出上開改造手槍一支、子彈
    四顆、彈匣一個，因獲悉上情。
二、案經台中市警察局移送臺灣彰化地方法院檢察署檢察官偵查起訴。
    理      由
一、訊據被告乙○○矢口否認有販賣槍彈之犯行，辯稱：槍彈是借給林志昌的，他說
    欠朋友錢，才向伊借槍彈給朋友質押，伊拿槍給林志昌時賴玟龍有在場，況且林
    志昌尚未交付價款，買賣未成立，縱認成立亦屬未遂云云，惟查：被告乙○○於
    警訊中供承「我確實持有一枝改造槍枝及彈夾乙個、子彈四發，但是昨天（二十
    六日）約十九時二十時賣林志昌」「（問：你販賣該槍枝價格為？因何要賣給林
    志昌？）新台幣五萬元；單純是缺錢要用，但尚未拿到錢」（九十二年二月二十
    七日警訊筆錄），於偵查中供稱「另外有槍枝一把、子彈四發、彈匣一個，交給
    林志昌了，在昨晚七、八點的時候，交給林志昌，因為他說要以五萬元向我買」
    （見偵查卷第十一頁），核與同案被告林志昌於偵查中陳稱：因為欠朋友二十萬
    元沒有錢還，想說向乙○○買槍放在他那邊抵押，有錢時再拿回來，所以在九十
    二年二月二十六日晚上以五萬元向乙○○買改造的槍枝一支、子彈四發、彈匣一
    個，錢還沒有給，購買槍彈後即與乙○○一起開車到台中，由伊交給廖如願等語
    （見偵查卷第十二、十三頁、二十四頁）相符，林志昌於原審中仍為同一供述（
    見原審卷第二十頁、二十一頁），林志昌係被告之朋友，彼此間無仇恨（見被告
    九十二年二月二十七日警訊筆錄），且如被告係將系爭槍彈借林志昌交付廖如願
    抵押，林志昌何以會作上開供述，此外並有改造手槍一支、子彈六顆（其中二顆
    係被告持續持有，六顆均同一型式，經本院當庭勘驗，無法區別，見本院審理筆
    錄）、彈匣一個扣案可證，而扣案之改造手槍一支、子彈六顆及彈殼二顆經送請
    內政部警政署刑事警察局鑑驗結果，認八釐米改造手槍係仿ＦＮ廠半自動手槍製
    造之金屬玩具手槍換裝土造金屬槍管改造而成，機械性能良好，可擊發適用子彈
    ，具殺傷力，子彈六顆，均係土造子彈，具直徑８ＭＭ之土造金屬彈頭，均可擊
    發，具殺傷力，有該局九十二年五月二十六日刑鑑字第○九二○○三八二○六號
    槍彈鑑定書及照片十二張在卷可稽，又被告與林志昌間就系爭槍彈買賣之價格既
    達成合致，被告並已將槍彈交付林志昌，自構成販賣之事實，不因林志昌尚未交
    付價款即認未成立或未遂，至證人賴玟龍於本院審理選任辯護人詰問：九十二年
    二月二十六日晚上八點多在彰化縣花壇鄉○○路○段七之二十二號你有無看到乙
    ○○拿槍給林志昌？答稱：有。問：交槍的時候有無說些什麼事情？答：他說要
    借給他，他拿槍給他，然後我們就出去了。然於本院詰問：你於警訊中證述你沒
    有看過這把槍枝、彈匣以及四發子彈，你說只知道住處查獲的二發子彈以及二個
    彈殼是被告乙○○拿到房間去放的，至於查獲的槍枝以及彈匣你沒有看過，乙○
    ○將槍枝及子彈與林志昌帶出去的時候，你不知道，因為你不在家，你也沒有參
    與，有何意見？答：那是在還沒有被查獲槍枝之前幾天我有看到他們交槍，警察
    查獲的當天我並沒有看到。問：對林志昌於偵訊中供述九十二年二月二十六日當
    天是以五萬元向被告乙○○買的，有何意見？答：當天交易的事我不知道。證人
    賴玟龍上開證述顯不足為有利被告之認定，本件事證已臻明確，被告所辯顯係脫
    卸之詞，其犯行應堪認定。
二、核被告乙○○所為，係犯槍砲彈藥刀械管制條例第十一條第一項之未經許可販賣
    可發射子彈具殺傷力之改造手槍罪、第十二條第一項之未經許可販賣具殺傷力之
    子彈罪，被告乙○○係先持有扣案槍、彈嗣才另行起意販賣（持有槍、彈之犯行
    業經判決確定），被告同時販賣槍枝及子彈，為想像競合犯，從一重之販賣具殺
    傷力之改造手槍處斷，原審審酌被告犯罪之動機、目的、手段、智識程度及販賣
    槍彈對社會治安造成之危害暨犯罪後之態度等一切情狀，依槍砲彈藥刀械管制條
    例第十一第第一項、第十二條第一項（原審判決於理由內已敘及此法條，據上論
    斷欄漏未引述，顯係漏載，本院認尚不構成撤銷理由）、刑法第十一條前段、第
    五十五條、第四十二條第二項、罰金罰鍰提高標準條例第二條，判處有期徒刑陸
    年，併科罰金新台幣拾萬元，並諭知罰金如易服勞役，以新台幣玖佰元即銀元參
    佰元折算壹日。扣案可發射子彈具有殺傷力之改造手槍（含彈匣一個，槍枝管制
    編號0000000000號）及具有殺傷力之子彈四顆（連同被告持有之二顆
    計六顆均送鑑，六顆子彈外觀上均相同，無從區別，因鑑驗而擊發二顆），為違
    禁物，應依刑法第三十八條第一項第一規定宣告沒收。核其此部分判決認事、用
    法、量刑均無不當，被告上訴否認犯罪並無理由，應予駁回。
三、據上論斷，應依刑事訴訟法第三百六十八條，判決如主文。
本案經檢察官甲○○到庭執行職務。
中      華      民      國　    九十三     年     三      月     四 　　日
                                臺灣高等法院臺中分院刑事第九庭
                                      審判長法　官　陳　筱　珮
                                      　　　法  官  張  國  忠
                                      　　　法  官  康  應  龍
右正本證明與原本無異。
如不服本判決應於收受送達後十日內向本院提出上訴書狀，其未敘述上訴之理由者並
得於提起上訴後十日內向本院補提理由書（均須按他造當事人之人數附繕本）。
　　　　　　　　　　　　　　　　　　　　　　書記官  黃　薰　慧
中      華      民      國　    九十三     年     三      月     五 　　日
                                                                        Ｉ
